【裁判字號】    97,上易,2994
【裁判日期】    980204
【裁判案由】    竊盜
【裁判全文】
臺灣高等法院刑事判決                97年度上易字第2994號
上  訴  人  臺灣新竹地方法院檢察署檢察官
上  訴  人
即  被  告  甲○○
選任辯護人  鄭勵堅律師
            林瑩姮律師
上列上訴人因被告竊盜案件，不服臺灣新竹地方法院97年度易字
第193 號，中華民國97年10月17日第一審判決（起訴案號：臺灣
新竹地方法院檢察署97年度偵字第1477號），提起上訴，本院判
決如下：
    主  文
上訴駁回。
    犯罪事實及理由
一、本案經本院審理結果，認第一審以上訴人即被告甲○○犯刑
    法第320條第1項之竊盜罪及三個刑法第321條第1項之加重竊
    盜罪，分別判處有期徒刑2月、6月、3月、3月，並定應執行
    刑為有期徒刑1 年，其認事用法及量刑均無不當，應予維持
    ，並引用第一審判決書記載之犯罪事實、證據及理由（如附
    件）。
二、公訴人上訴意旨略以：(一)被告侵入丙○○○住處庭院竊取鞋
    櫃內之財物，該庭院係緊連住宅，並有屋頂牆壁延伸，右面
    牆壁緊連鄰戶，左側亦有遮蔽物建成之牆面，足以遮蔽風雨
    ，鞋櫃置於庭院內側緊靠住宅，是該庭院實為刑法第321 條
    第1項第1款之建築物，被告所為應犯刑法第第321條第1項第
    1 款之加重竊盜罪。(二)本案係經被害人丁○○報警，經警方
    到場後在被告所駕車上發現大量贓物，除經被害人丁○○指
    認其失竊之物外，尚有其他物品在車內，警方即逮捕被告，
    則警方到場後已由被害人丁○○指訴被告行竊其鞋之犯行，
    並從丁○○指訴中得知同棟住戶亦遭竊之情，警方已發覺被
    告涉有行竊李儀蓁、乙○○財物之情，此部分被告並無自首
    之適用。然查：(一)按所謂「建築物」係指定著於土地上或地
    面下具有頂蓋、樑柱或牆壁，供個人或公眾使用之構造物或
    雜項工作物，為建築法第4 條所明定，本件起訴書所指之「
    庭院」係於被害人之住處向前搭蓋棚架，再圍以欄杆，四周
    並未施作門壁，有照片在卷可稽（見原審卷第28、29頁），
    是該庭院顯非建築物，是檢察官認被告該部分所為係犯刑法
    第321條第1項第1 款之加重竊盜罪，顯有誤會。(二)據被害人
    丁○○於原審證稱：除了指認被告車內其所有之東西外，沒
    有說過類似其他樓層住戶東西也有不見之語，回到住處時，
    沒有跟同動大樓住戶說東西有無被偷要去做筆錄，隔天早上
    出門時就看到有貼告示，要住戶看東西有無遺失，可以去關
    東派出所認領等語（見原審卷第104 頁），顯見被告車上除
    被害人丁○○所有之物外之其餘之物，是否為同棟大樓住戶
    所疑失之物，尚屬不明，則警察於查獲被告時尚不知李儀蓁
    、乙○○財物亦有失竊之情，是被告於警察尚未發覺其亦另
    竊取李儀蓁、乙○○財物之前，主動向警自白竊盜犯行而願
    接受裁判，自符合自首之要件，原審依刑法第62條規定減輕
    其刑，並無不合。檢察官之上訴為無理由，應予駁回。
三、被告上訴意旨略以：原審就被告所犯四罪之刑定應執行有期
    徒刑一年，而原每件罪刑均諭知六月以下有期徒刑，原判決
    定執行刑卻漏未諭知易科罰金之折算標準，尚有未當，被告
    年輕，犯後勇於自首坦認犯行，所得財物價值不高，請從輕
    量刑云云。然依刑法第41條第2項規定，第1項易科罰金之規
    定，於數罪併罰，其應執行之刑未逾六月者，始適用易科罰
    金之規定，本件被告所犯四罪，既經定應執行有期徒刑一年
    ，即不合刑法第41條第2 項得易科罰金之規定，原審未諭知
    易科罰金之折算標準，並無違誤，被告上訴顯有誤解。又被
    告曾於96年間因兒童及少年性交易防制條例案件，經檢察官
    緩起訴處分，緩起訴期間竟再犯本案，經檢察官撤銷緩起訴
    ，聲請簡易處刑，經台灣苗栗地方法院於97年5 月23日判處
    有期徒刑3月，並於97年8月28日易科罰金執行完畢（不構成
    累犯），有本院被告前案紀錄表在卷可據，被告於緩起訴期
    間不知悔改，而再犯本案，且於夜間侵入住宅行竊，妨害居
    住安全，原審審酌一切犯罪情狀而量處如上揭之刑，並定應
    執行刑為有期徒刑1 年，要無失之過重之情，被告上訴稱原
    審量刑過重，請求從輕量刑，非有理由，亦應駁回。
據上論結，應依刑事訴訟法第373條、第368條，判決如主文。
本案經檢察官陳玉珍到庭執行職務。
中    華    民    國    98    年    2    月    4     日
                  刑事第十庭    審判長法  官 楊炳禎
                                      法  官 陳春秋
                                      法  官 李春地
以上正本證明與原本無異。
不得上訴。
                                      書記官 蘇秋
中    華    民    國    98    年    2     月    5     日
附錄：本案論罪科刑法條全文
刑法第320條第1項
意圖為自己或第三人不法之所有，而竊取他人之動產者，為竊盜
罪，處5年以下有期徒刑、拘役或5百元以下罰金。
第321條第1項
犯竊盜罪而有左列情形之一者，處6月以上、5年以下有期徒刑：
一、於夜間侵入住宅或有人居住之建築物、船艦或隱匿其內而犯
    之者。
二、毀越門扇、牆垣或其他安全設備而犯之者。
三、攜帶兇器而犯之者。
四、結夥三人以上而犯之者。
五、乘火災、水災或其他災害之際而犯之者。
六、在車站或埠頭而犯之者。


司法院資訊處製作；財團法人民間司法改革基金會備份。
